臺灣臺中地方法院民事裁定            
                                    111年度司財管字第4號
聲  請  人  陳宏洋  

代  理  人  薛名境  
受  選任人  林助信律師
上列聲請人聲請為失蹤人周永選任財產管理人事件，本院裁定如
下：
    主  文
選任林助信律師擔任失蹤人周永之財產管理人。
聲請程序費用由失蹤人周永之財產負擔。
    理  由
一、本件聲請意旨略以：聲請人與失蹤人周永（土地登記簿登記
    地址：臺中縣○○鄉○○村0鄰○○路○街巷00號）同為坐落臺中市
    ○○區○○段0000地號土地之共有人，因聲請人為辦理土地分割
    事宜，然經聲請人向戶政事務所查無周永之戶籍資料，可認
    周永已行蹤不明，爰依民法第10條、家事事件法第143條第2
    項規定，聲請選任財產管理人等語，並提出土地登記謄本為
    證。
二、按失蹤人失蹤後，未受死亡宣告前，其財產之管理，依家事
    事件法之規定；關於失蹤人之財產管理事件，專屬其住所地
    之法院管轄；第五十二條第四項之規定，於前項事件準用之
    ；不能依前三項規定定管轄法院者，由被告住、居所地之法
    院管轄；失蹤人未置財產管理人者，其財產管理人依配偶、
    父母、成年子女、與失蹤人同居之祖父母、家長之順序定之
    ；不能依前項規定定財產管理人時，法院得因利害關係人或
    檢察官之聲請，選任財產管理人，民法第10條、家事事件法
    第142條、第52條第4項、第143條第1項及第2項分別定有明
    文。所謂失蹤，係指失蹤人離去其最後住所或居所，陷於生
    死不明之狀態而言（最高法院85年度台抗字第328號裁判意
    旨參照）。
三、經查，聲請人上開主張之事實，業據其提出上開書證為憑。
    復經本院函請臺中○○○○○○○○○提供失蹤人周永之戶籍資料，
    嗣經該所函覆：「經本所111年4月26日查詢戶政資訊系統，
    查無相關資料」等語，此有臺中○○○○○○○○○111年4月26日中
    市雅戶字第1110001586號函附卷可稽，堪認系爭土地之共有
    人周永確為行方不明。本院審酌失蹤人既陷於生死不明狀態
    ，其財產法律關係有予明確之必要，聲請人與失蹤人同為土
    地共有人，聲請人為利害關係人，其請求選任失蹤人財產管
    理人，於法尚無不合。又經本院函詢臺中市律師公會名冊之
    律師有無擔任本件財產管理人之意願，有林助信律師（事務
    所設：臺中市○區○○路000號3樓之3）具狀同意願擔任本件財
    產管理人，此有民事陳明狀在卷足憑。茲審酌林助信為執業
    律師，具有專業知識及能力，若由其擔任本件財產管理人，
    應能秉持其專業倫理擔當此具公益性質之職務，並順利達成
    財產管理之任務。執此，本院認為由林助信律師擔任失蹤人
    周永之財產管理人，應屬妥適，爰選任之。
四、依家事事件法第97條，非訟事件法第21條第1項前段、第24
    條第1項，裁定如主文。
中　　華　　民　　國　　111 　年　　6 　　月　　2 　　日
                  家事法庭     司法事務官  盧妙宜
以上正本係照原本作成。
如對本裁定抗告，須於裁定送達後10日內向本院提出抗告狀，並
應繳納抗告費新臺幣1000元整。
中　　華　　民　　國　　111 　年　　6 　　月　　2 　　日
                              書  記  官   陳品均